臺灣高等法院臺中分院刑事裁定　
110年度聲字第2749號
聲  請  人  臺灣高等檢察署臺中檢察分署檢察官     
受  刑  人  鄭金軒
上列聲請人因受刑人數罪併罰有二裁判以上，聲請定其應執行之
刑（聲請案號：110年度執聲字第1264號），本院裁定如下：
    主  文
鄭金軒因犯如附表所示各罪所處之刑，應執行有期徒刑陸年拾月
。  
    理  由
一、聲請意旨略以：受刑人鄭金軒因違反毒品危害防制條例數罪
    ，先後經判決確定如附表，數罪中雖有刑法第50條第1項但
    書所列情形，惟受刑人已請求檢察官聲請定應執行刑，有臺
    灣臺中地方檢察署110年10月7日是否請求定應執行刑調查表
    足稽，應依刑法第50條第2項、第53條、第51條第5款規定，
    定其應執行之刑。爰依刑事訴訟法第477條第1項聲請裁定等
    語。
二、經查，受刑人鄭金軒因犯如附表所示違反毒品危害防制條例
    數罪，經臺灣臺中地方法院及本院分別判處如附表所示之刑
    ，均經確定在案，此有如附表所示之判決書及臺灣高等法院
    被告前案紀錄表各1份附卷可憑，而其中受刑人如附表編號1
    至8所示為得易科罰金、易服社會勞動之罪，如附表編號9至
    11所示為不得易科罰金、不得易服社會勞動之罪，依刑法第
    50條第1項但書之規定固不得併合處罰，然查受刑人於民國1
    10年10月7日已向檢察官聲請定應執行刑，有臺灣臺中地方
    檢察署110年10月7日「刑法第50條第1項但書案件是否請求
    定應執行刑調查表」1份附卷可稽，是依刑法第50條第2項之
    規定，聲請人就附表所示各罪聲請定其應執行之刑，核屬正
    當。爰因定應執行刑，不僅攸關國家刑罰權之行使，於受刑
    人之權益亦有重大影響，除顯無必要或有急迫情形外，法院
    於裁定前，允宜予受刑人以言詞、書面或其他適當方式陳述
    意見之機會，俾使程序保障更加周全，乃予受刑人陳述意見
    之機會；經受刑人於110年11月17日本院訊問時為無意見之
    陳述後，審酌受刑人所犯如附表編號1至8所示之罪，前曾經
    臺灣臺中地方法院以109年度聲字第4278號裁定定應執行有
    期徒刑1年4月確定，所犯如附表編號9至11所示之各罪，前
    曾經臺灣臺中地方法院以109年度訴字第1616號、109年度訴
    字第1867號判決定應執行有期徒刑6年，案經上訴後，先後
    經本院及最高法院駁回上訴確定，暨所犯如附表所示各罪之
    犯罪態樣、時間間隔、侵犯法益，並考量各該罪合併後之不
    法內涵、罪責原則及合併刑罰所生之效果等情狀，定其應執
    行之刑如主文所示。
三、爰依刑事訴訟法第477條第1項，刑法第50條第2項、第53條
    、第51條第5款，裁定如主文。 
中　　華　　民　　國　　110 　年　　11　　月　　23　　日
            刑事第二庭   審判長法　官　何  志  通
                               法　官  石  馨  文
                               法　官  許  月  馨
以上正本證明與原本無異。
如不服本裁定，應於收受送達後5日內向本院提出抗告書狀（須
附繕本）。因疫情而遲誤不變期間，得向法院聲請回復原狀。 

                               書記官  李  妍  嬅   

中　　華　　民　　國　　110 　年　　11　　月　　23　　日
附表：受刑人鄭金軒定應執行刑案件一覽表     編號  1 2 3 罪名  毒品危害防制條例 毒品危害防制條例 毒品危害防制條例 宣告刑  有期徒刑3月  有期徒刑3月 有期徒刑3月 犯罪日期  108年11月5日10時27分為臺中地檢署觀護人採尿時起回溯96小時內某時 108年12月17日11時21分為臺中地檢署觀護人採尿時起回溯96小時內某時 108年12月24日9時50分為臺中地檢署觀護人採尿時起回溯96小時內某時 偵查(自訴)機關 年度案號  臺中地檢109年度毒偵字第517號等 臺中地檢109年度毒偵字第517號等 臺中地檢109年度毒偵字第517號等 最後事實審 法院 臺中地院 臺中地院 臺中地院  案號 109年度中簡字 第1398號 109年度中簡字 第1398號 109年度中簡字 第1398號  判決日期 109/05/29 109/05/29 109/05/29 確定 判決 法院 臺中地院 臺中地院 臺中地院  案號 109年度中簡字 第1398號 109年度中簡字 第1398號 109年度中簡字 第1398號  判決確定日 期 109/06/30 109/06/30 109/06/30 是否為得易科罰金之案件  得易科罰金 得易服社會勞動 得易科罰金 得易服社會勞動 得易科罰金 得易服社會勞動 備註  臺中地檢109年度執字第10209號 臺中地檢109年度執字第10209號 臺中地檢109年度執字第10209號   編號1-8曾定應執行有期徒刑1年4月   
       4 5 6 罪名  毒品危害防制條例 毒品危害防制條例 毒品危害防制條例 宣告刑  有期徒刑3月  有期徒刑3月  有期徒刑3月  犯罪日期  107年10月25日 107年11月13日 107年12月11日11時28分為臺中地檢署觀護人採尿時起回溯96小時內某時 偵查(自訴)機關 年度案號  臺中地檢109年度撤緩毒偵字第140號等 臺中地檢109年度撤緩毒偵字第140號等 臺中地檢109年度撤緩毒偵字第140號等 最後事實審 法院 臺中地院 臺中地院 臺中地院  案號 109年度中簡字 第1668號 109年度中簡字 第1668號 109年度中簡字 第1668號  判決日期 109/06/23 109/06/23 109/06/23 確定 判決 法院 臺中地院 臺中地院 臺中地院  案號 109年度中簡字 第1668號 109年度中簡字 第1668號 109年度中簡字 第1668號  判決確定日 期 109/09/17 109/09/17 109/09/17 是否為得易科罰金之案件  得易科罰金 得易服社會勞動 得易科罰金 得易服社會勞動 得易科罰金 得易服社會勞動 備註  臺中地檢109年度執字第14828號 臺中地檢109年度執字第14828號 臺中地檢109年度執字第14828號   編號1-8曾定應執行有期徒刑1年4月   
     編號  7 8 9 罪名  毒品危害防制條例 毒品危害防制條例 毒品危害防制條例 宣告刑  有期徒刑3月  有期徒刑4月  有期徒刑3年8月 （10次） 犯罪日期  107年01月23日 107年04月08日 108年10月05日至109年03月07日 偵查(自訴)機關 年度案號  臺中地檢109年度撤緩毒偵字第96、113號 臺中地檢109年度撤緩毒偵字第96、113號 臺中地檢109年度偵字第8059、19906、22669號 最後事實審 法院 臺中地院 臺中地院 中高分院  案號 109年度簡字 第587號 109年度簡字 第587號 109年度上訴字 第2913、2915號  判決日期 109/05/25 109/05/25 110/02/23 確定 判決 法院 臺中地院 臺中地院 最高法院  案號 109年度簡字 第587號 109年度簡字 第587號 110年度台上字 第5051、5052號  判決確定日 期 109/09/17 109/09/17 110/09/08 是否為得易科罰金之案件  得易科罰金 得易服社會勞動 得易科罰金 得易服社會勞動 不得易科罰金 不得易服社會勞動 備註  臺中地檢109年度執字第15135號 臺中地檢109年度執字第15135號 臺中地檢110年度執字第11471號   編號1-8曾定應執行有期徒刑1年4月  編號9-11曾定應執行有期徒刑6年 
     編號  10 11  罪名  毒品危害防制條例 毒品危害防制條例  宣告刑  有期徒刑3年7月  有期徒刑3年9月 （2次）  犯罪日期  109年01月12日 108年11月02日 109年01月22日  偵查(自訴)機關 年度案號  臺中地檢109年度偵字第8059、19906、22669號 臺中地檢109年度偵字第8059、19906、22669號  最後事實審 法院 中高分院 中高分院   案號 109年度上訴字 第2913、2915號 109年度上訴字 第2913、2915號   判決日期 110/02/23 110/02/23  確定 判決 法院 最高法院 最高法院   案號 110年度台上字 第5051、5052號 110年度台上字 第5051、5052號   判決確定日 期 110/09/08 110/09/08  是否為得易科罰金之案件  不得易科罰金 不得易服社會勞動 不得易科罰金 不得易服社會勞動  備註  臺中地檢110年度執字第11471號 臺中地檢110年度執字第11471號    編號9-11曾定應執行有期徒刑6年